臺灣士林地方法院交通件裁定　　　　　　　　　　　九十一年度交聲字第七三三號
　　原處分機關　臺北巿交通事件裁決所
　　異　議　人
　　即受處分人　乙○○
右受處分人因違反道路交通管理處罰條例案件，對於台北市交通事件裁決所於民國九
十一年六月十日所為之裁決（北市裁三字第駕裁二二─ＡＢＸ二四三五一四號），聲
明異議，本院裁定如左：
    主  文
異議駁回。
    理  由
一、按汽車駕駛人，飲用酒類後其吐氣所含酒精濃度超過每公升０．二五毫克以上者
    ，不得駕車，道路交通安全規則第一百十四條第二款定有明文；又汽車駕駛人，
    駕駛汽車經測試檢定酒精濃度超過規定標準者，處新台幣（下同）一萬五千元以
    上六萬元以下罰鍰，並當場禁止其駕駛及吊扣其駕駛執照一年，亦為修正前道路
    理處罰條例第三十五條第一項第一款所明定。
二、本件異議人即受處分人乙○○於民國九十年十二月十二日零時一分許，駕駛車號
    ＣＯ─三九四六號自用小客車，在台北市○○路六十五巷前，經警舉發：「以酒
    精測試器酒精濃度測定值為每公升０．五一毫克」，逾期未繳納罰鍰，經裁處罰
    鍰四萬二千元，並吊扣駕駛執照十二個月。
三、異議意旨略以：當日伊與朋友聚會時，就已請不喝酒之人送伊回公司，伊未開車
    ，但在車內，就因喝酒，仍需下車步行至二百公尺外接受酒測，況且伊剛從餐廳
    出來，根本沒有機會讓酒精散發，當時伊一點酒意都沒，只有一腔怒火，為此聲
    明異議云云。
四、經查，證人即舉發警員丙○○於本院九十一年八月十九日訊問時結證稱：「我們
    於大業路舉行擴大酒測，在該處設路檢點，另外派二位同事在一五０公尺範圍附
    近監控，怕有些車看到路檢點會停車規避，就在那個時段，我被派出臨檢，看見
    一輛車號Ｃ０─三九四六號的小客車開動，但是我們確實有看見他開過來。」、
    「（你看到他開車到停車時，大約開多遠？）大約二、三十公尺。」等語，而異
    議人經警以酒精測試器檢測吐氣所含酒精濃度達每公升０．五一毫克，亦有測定
    值單、台北市政府警察局舉發違反道路交通管理事件通知單影本各一件在卷可稽
    ，異議人雖辯稱：「那天我與幾個朋友在大業路上聚餐，我就停車在ＴＯＹＡＴ
    Ｏ車商附近，等到聚餐完之後，我們出來後，看到前面有臨檢，他（指甲○○）
    沒有喝酒，他說要載我回家，因為我的車子停在紅線上面，我就要把車開在前面
    二格的停車格上停放，我進去開車往前挪到停車格上，警察就跑出來，叫我到前
    面二百公尺處做酒測，我覺得不合理，我是要遵守法律不開車，反而被處罰。」
    、「（你為何不叫甲○○幫你停車？）我沒有想到有埋伏哨，且想只是開了大約
    十公尺左右，所以就自己開。」等語，固與證人即當日一起聚餐之友人甲○○證
    述情節相符，惟查，異議人明知其飲酒已超過標準，而不得駕車，竟仍執意駕車
    ，雖其自認駕駛行進距離甚短，並無大礙，惟酒後駕駛距離之長短，並非酒後駕
    車可責性之考量因素，蓋行為人在酒後協調功能會降低、反應會變慢，如仍起動
    車輛之同時，已對本身或路上人、車之安全構成危險，故飲酒後酒精濃度超過標
    準值，即不得駕車，此觀道路交通安全規則第一百十四條第二款規定自明。是異
    議人既有飲酒後吐氣所含酒精濃度達每公升０．五一毫克，而仍駕車之事實，原
    處分機關為上開裁決，核無不當，受處分人聲明異議為無理由，應予駁回。
五、據上論斷，應依道路交通案件處理辦法第十九條，裁定如主文。
中      華      民      國      九十一      年    九    月    三十      日
                                    臺灣士林地方法院交通法庭
                                        法  官  何  信  慶
右正本證明與原本無異。
如不服本裁定應於送達後五日內向本院提出抗告狀。
                                        書記官  魏  里  安
中      華      民      國      九十一      年    九    月    三十    日
